bg-BG: Формат на етикета за поддръжка: Памучен етикет; Термотрансфер (ролка); Термотрансфер (лист); Етикет от печатан плат; Сатенен етикет; Стикер/залепващ етикет; Тъкан етикет; Друго
cs: Formát štítku s pokyny k údržbě: Bavlněný štítek; Termotransfer (role); Termotransfer (list); Potištěný textilní štítek; Saténový štítek; Nálepka/samolepicí štítek; Tkaný štítek; Jiné
ja: ケアLabelフォーマット: コットンラベル; 熱転写 (ロール); 熱転写 (シート); プリント布ラベル; サテンラベル; ステッカー/粘着ラベル; 織りネーム; その他
fi: Hoito-ohjelapun formaatti: Puuvillaetiketti; Lämpösiirto (rulla); Lämpösiirto (arkki); Painettu kangasetiketti; Satiinietiketti; Tarra/liimaetiketti; Kudottu etiketti; Muu
hu: Kezelési címke formátuma: Pamutcímke; Hőtranszferes (tekercses); Hőtranszferes (íves); Nyomtatott szövetcímke; Szaténcímke; Matrica/öntapadós címke; Szőtt címke; Egyéb
hr-HR: Format etikete za njegu: Pamučna etiketa; Prijenos toplinom (rola); Prijenos toplinom (list); Tiskana etiketa na tkanini; Satenska etiketa; Naljepnica / ljepljiva etiketa; Tkana etiketa; Ostalo
fr: Format de l’étiquette d’entretien: Étiquette en coton; Transfert à chaud (rouleau); Transfert à chaud (feuille); Étiquette en tissu imprimée; Étiquette en satin; Autocollant/étiquette adhésive; Étiquette tissée; Autre
th: รูปแบบป้ายดูแลรักษา: ป้ายผ้าฝ้าย; รีดร้อน (ม้วน); รีดร้อน (แผ่น); ป้ายผ้าพิมพ์ลาย; ป้ายผ้าซาติน; สติกเกอร์/ป้ายกาว; ป้ายทอ; อื่นๆ
zh-CN: 护理标签格式: 棉水洗标; 热转印标（卷装）; 热转印标（片装）; 印刷布标; 缎面水洗标; 贴纸/不干胶标签; 织标; 其他
sk-SK: Forma štítka s pokynmi na ošetrovanie: Bavlnený štítok; Termotransférové (rolka); Termotransférové (hárok); Potlačený textilný štítok; Saténový štítok; Nálepka/samolepiaci štítok; Tkaný štítok; Iný
tr: Bakım etiketi formatı: Pamuklu etiket; Isı transferi (rulo); Isı transferi (tabaka); Baskılı kumaş etiket; Saten etiket; Çıkartma/yapışkanlı etiket; Dokuma etiket; Diğer
nl: Onderhoudslabel formaat: Katoenen label; Heat transfer (rol); Heat transfer (vel); Geprint stoffen label; Satijnen label; Sticker/zelfklevend label; Geweven label; Overige
vi: Định dạng nhãn chăm sóc: Nhãn cotton; Chuyển nhiệt (cuộn); Chuyển nhiệt (tờ); Nhãn vải in; Nhãn satin; Nhãn dán/keo; Nhãn dệt; Khác
es: Presentación de la etiqueta de cuidado: Etiqueta de algodón; Transferencia térmica (rollo); Transferencia térmica (hoja); Etiqueta de tela impresa; Etiqueta de satén; Pegatina/etiqueta adhesiva; Etiqueta tejida; Otro
sl-SI: Oblika etikete za nego: Bombažna etiketa; Toplotni prenos (v roli); Toplotni prenos (v listih); Potiskana etiketa iz blaga; Satenasta etiketa; Nalepka/lepilna etiketa; Tkana etiketa; Drugo
sv: Etikettens format: Bomullsetikett; Värmeöverföring (rulle); Värmeöverföring (ark); Tryckt tygetikett; Satinetikett; Klistermärke/självhäftande etikett; Vävd etikett; Annat
ko: 케어 라벨 형식: 면 레이블; 열전사(롤); 열전사(시트); 인쇄된 직물 레이블; 새틴 레이블; 스티커/접착 레이블; 직조 레이블; 기타
da: Format for plejeetiket: Bomuldsmærke; Varmeoverførsel (rulle); Varmeoverførsel (ark); Trykt stofmærke; Satinmærke; Klistermærke/selvklæbende mærkat; Vævet mærke; Andet
lt-LT: Priežiūros etiketės formatas: Medvilninė etiketė; Šiluminis perkėlimas (ritinėlis); Šiluminis perkėlimas (lapas); Spausdinta medžiaginė etiketė; Satininė etiketė; Lipdukas / lipni etiketė; Austa etiketė; Kita
en: Care label format: Cotton label; Heat transfer (roll); Heat transfer (sheet); Printed fabric label; Satin label; Sticker/adhesive label; Woven label; Other
pt-BR: Formato da etiqueta de cuidados: Etiqueta de algodão; Termocolante (rolo); Termocolante (folha); Etiqueta de tecido impressa; Etiqueta de cetim; Adesivo/etiqueta adesiva; Etiqueta bordada; Outro
ru: Формат этикетки по уходу: Хлопковый ярлык; Термоперенос (рулон); Термоперенос (лист); Ярлык с печатью на ткани; Сатиновый ярлык; Наклейка/самоклеящийся ярлык; Тканый ярлык; Другое
it: Formato Label di manutenzione: Etichetta in cotone; Trasferimento termico (rotolo); Trasferimento termico (foglio); Etichetta in tessuto stampato; Etichetta in raso; Adesivo/etichetta adesiva; Etichetta tessuta; Altro
el: Μορφή ετικέτας φροντίδας: Βαμβακερή ετικέτα; Θερμομεταφορά (ρολό); Θερμομεταφορά (φύλλο); Τυπωμένη υφασμάτινη ετικέτα; Ετικέτα σατέν; Αυτοκόλλητο/αυτοκόλλητη ετικέτα; Υφαντή ετικέτα; Άλλο
de: Format des Pflegeetiketts: Baumwolletikett; Thermotransfer (Rolle); Thermotransfer (Bogen); Bedrucktes Stoffetikett; Satinetikett; Aufkleber/Klebeetikett; Webetikett; Sonstige
nb: Format for etikett: Bomullsetikett; Varmeoverføring (rull); Varmeoverføring (ark); Trykt stoffetikett; Satengetikett; Klistremerke/klistreetikett; Vevd etikett; Annet
pt-PT: Formato da etiqueta de cuidados: Etiqueta de algodão; Transferência térmica (rolo); Transferência térmica (folha); Etiqueta de tecido impressa; Etiqueta de cetim; Autocolante/etiqueta adesiva; Etiqueta tecida; Outro
ro-RO: Formatul etichetei de îngrijire: Etichetă din bumbac; Transfer termic (rolă); Transfer termic (coală); Etichetă imprimată pe material textil; Etichetă din satin; Autocolant/etichetă adezivă; Etichetă țesută; Altele
zh-TW: 保養標籤格式: 棉布標籤; 熱轉印 (捲筒式); 熱轉印 (單張式); 印刷布標籤; 緞面標籤; 貼紙/黏性標籤; 織標; 其他
pl: Format etykiety pielęgnacyjnej: Etykieta bawełniana; Termotransfer (rolka); Termotransfer (arkusz); Etykieta z nadrukiem na materiale; Etykieta satynowa; Naklejka/etykieta samoprzylepna; Etykieta tkana; Inne